【裁判字號】    97,訴,585
【裁判日期】    970324
【裁判案由】    違反毒品危害防制條例
【裁判全文】
臺灣彰化地方法院刑事判決        九十七年度訴字第五八五號
公  訴  人  臺灣彰化地方法院檢察署檢察官
被      告  甲○○
上列被告因違反毒品危害防制條例案件，經檢察官提起公訴（九
十六年度毒偵字第六一三九、六一七四號），由本院合議庭裁定
依簡式審判程序審理判決如下：
    主  文
甲○○施用第一級毒品，累犯，處有期徒刑捌月。扣案之海洛因
貳包（其中壹包淨重零點零肆公克，包裝重零點公克；另壹包
淨重零點壹壹公克，包裝重零點伍公克）均沒收銷燬之、注射
針筒壹支沒收之。
    事  實
一、甲○○前曾：(1)於民國八十二年十月二十六日，因違反肅清
    煙毒條例案件，經本院以八十二年度訴字第一三六０號判處
    有期徒刑三年二月確定；(2)又於八十三年七月五日，因違反
    肅清煙毒條例案件，經本院以八十三年度訴字第五五七號判
    處有期徒刑二年二月確定；(3)再於八十五年五月二日，因違
    反肅清煙毒條例案件，經本院以八十五年度訴第一九九號判
    處有期徒刑三年二月，經上訴後，於同年七月十一日由臺灣
    高等法院臺中分院以八十五年度上訴字第一一八七號駁回上
    訴確定；(4)另於八十六年三月七日，因違反肅清煙毒條例、
    麻醉藥品管理條例案件，經本院以八十六年度訴字第二六號
    分別判處有期徒刑三年二月、三月，並定應執行刑為有期徒
    刑三年二月確定，前揭(1)至(4)所示之刑期經入監接續執行，
    且由本院以九十六年度聲減字第一一０二號案件，就前開(2)
    、(3)所示之刑期裁定分別減為有期徒刑一年一月、一年七月
    ，及就上開(4)所示二罪之刑期，分別減刑為有期徒刑一年七
    月、一月又十五日，並定應執行刑為有期徒刑一年七月確定
    後，已於九十六年七月十六日執行完畢釋放。其復曾因施用
    毒品案件，經送執行觀察、勒戒後，因認有繼續施用毒品之
    傾向，接續執行強制戒治，後經戒治所評定認無繼續戒治之
    必要，乃於九十三年十一月十二日執行完畢釋放，並由臺灣
    彰化地方法院檢察署檢察官以九十四年度戒毒偵字第四九、
    五０、五一號案件為不起訴之處分確定。詎仍不知警惕，於
    上開強制戒治執行完畢後之五年內，又另行基於施用第一級
    毒品海洛因之犯意，於九十六年十二月三日上午十時十分許
    ，在彰化縣永靖鄉○○路大排水溝旁，以將少許海洛因粉末
    置入注射針筒內加水後，再以針筒注射手臂施用之方式，施
    用第一級毒品海洛因一次，旋為警當場目睹其施用海洛因而
    查獲，並起出其與鍾介文（所涉違反毒品危害防制條例罪嫌
    ，另由檢察官偵查處理）共有施用剩餘之海洛因一包（淨重
    零點零四公克，包裝重零點三公克）及其個人所有、供上開
    施用海洛因一次所用之注射針筒一支扣案；復於同年月六日
    中午十二時十分許，為警在彰化縣員林鎮○○路二四０巷口
    前，自其身上起出其於九十六年十二月三日上午十時十分許
    施用海洛因一次所剩餘而於上揭時日為警查獲時，未為警發
    現查扣之另一包海洛因（淨重零點一一公克，包裝重零點三
    五公克）扣案。
二、案經彰化縣警察局員林分局報請臺灣彰化地方法院檢察署檢
    察官偵查起訴，由本院合議庭裁定依簡式審判程序審理。
    理  由
一、訊據被告甲○○對於上揭事實坦承不諱，且有彰化縣警察局
    員林分局委託檢驗尿液代號與真實姓名對照認證單、詮昕科
    技股份有限公司濫用藥物尿液檢驗報告、法務部調查局鑑定
    書各二份在卷可稽，並有被告所有、供其於上揭時、地施用
    海洛因一次剩餘之海洛因二包（其中壹包淨重零點零四公克
    ，包裝重零點三公克；另壹包淨重零點一一公克，包裝重零
    點三五公克）及被告所有、供該次施用海洛因一次所用之注
    射針筒一支扣案可佐，足認被告之自白與事實相符【被告先
    、後為警於九十六年十二月三日及同年月六日採尿送驗之結
    果，雖均呈海洛因代謝物嗎啡之陽性反應，然衡以被告經二
    次採尿之時間僅相距三日，且被告於九十六年十二月六日為
    警採集之尿液所檢出之嗎啡濃度為二五三六ｎｇ／ｍｌ（見
    九十六年度毒偵字第六一七四號卷內第十二頁），顯較諸九
    十六年十二月三日所採尿液之嗎啡濃度即一三六六０ｎｇ／
    ｍｌ（見九十六年度毒偵字第六一七四號卷內第十頁）為低
    ，有上開詮昕科技股份有限公司濫用藥物尿液檢驗報告二件
    在卷可資比對，足認被告供稱：九十六年十二月三日及同年
    月六日二次採尿經檢驗出嗎啡陽性反應，均係其於九十六年
    十二月三日上午十時十分許施用海洛因一次之代謝結果，且
    警方所查扣之前開海洛因二包，均係伊於九十六年十二月三
    日上午十時十分許施用海洛因一次所剩餘之海洛因等語，並
    非虛妄而為可採】。此外，復有臺灣彰化地方法院檢察署刑
    案資料查註紀錄表、臺灣高等法院被告前案紀錄表、在監在
    押全國紀錄表各一份在卷可考，本件事證明確，被告前開施
    用海洛因一次之犯行洵足認定。
二、按海洛因係毒品危害防制條例所定之第一級毒品，不得非法
    施用。核被告所為，係犯毒品危害防制條例第十條第一項之
    施用第一級毒品罪。其為供施用第一級毒品而持有該級毒品
    之低度行為，應為施用之高度行為所吸收，不另論罪。又被
    告前曾：(1)於八十二年十月二十六日，因違反肅清煙毒條例
    案件，經本院以八十二年度訴字第一三六０號判處有期徒刑
    三年二月確定；(2)又於八十三年七月五日，因違反肅清煙毒
    條例案件，經本院以八十三年度訴字第五五七號判處有期徒
    刑二年二月確定；(3)再於八十五年五月二日，因違反肅清煙
    毒條例案件，經本院以八十五年度訴第一九九號判處有期徒
    刑三年二月，經上訴後，於同年七月十一日由臺灣高等法院
    臺中分院以八十五年度上訴字第一一八七號駁回上訴確定；
    (4)另於八十六年三月七日，因違反肅清煙毒條例、麻醉藥品
    管理條例案件，經本院以八十六年度訴字第二六號分別判處
    有期徒刑三年二月、三月，並定應執行刑為有期徒刑三年二
    月確定，前揭(1)至(4)所示之刑期經入監接續執行，且由本院
    以九十六年度聲減字第一一０二號案件，就前開(2)、(3)所示
    之刑期裁定分別減為有期徒刑一年一月、一年七月，及就上
    開(4)所示二罪之刑期，分別減刑為有期徒刑一年七月、一月
    又十五日，並定應執行刑為有期徒刑一年七月確定後，已於
    九十六年七月十六日執行完畢釋放，有臺灣彰化地方法院檢
    察署刑案資料查註紀錄表、臺灣高等法院被告前案紀錄表各
    一份在卷可考，其於五年以內故意再犯本件有期徒刑以上之
    罪，為累犯，應依刑法第四十七條第一項之規定加重其刑。
    爰審酌被告之素行、犯罪之動機、目的、施用毒品係戕害自
    身健康、施用第一級毒品海洛因一次之手段、所生危害及其
    犯罪後之態度等一切情狀，量處如主文所示之刑，以示懲儆
    。另中華民國九十六年罪犯減刑條例固已於九十六年七月四
    日公布，並自同年七月十六日生效施行，惟依上開條例第二
    條第一項之規定，必須犯罪在九十六年四月二十四日以前者
    ，始有該條例減刑規定之適用；而本案被告之犯罪時間並非
    在九十六年四月二十四日之前，自無上開減刑條例適用之餘
    地，附此敘明。
三、扣案之海洛因二包（其中壹包淨重零點零四公克，包裝重零
    點三公克；另壹包淨重零點一一公克，包裝重零點三五公克
    ），均屬查獲之第一級毒品，均應依毒品危害防制條例第十
    八條第一項前段之規定沒收銷燬之；又扣案之注射針筒一支
    ，係被告所有、供其於九十六年十二月三日上午十時十分許
    施用海洛因一次所用之物一節，已據被告供明在卷，爰依刑
    法第三十八條第一項第二款之規定併予宣告沒收之。
據上論斷，應依刑事訴訟法第二百七十三條之一第一項、第二百
九十九條第一項前段，毒品危害防制條例第十條第一項、第二十
三條第二項、第十八條第一項前段，刑法第十一條、第四十七條
第一項、第三十八條第一項第二款，判決如主文。
本案經檢察官吳芙如到庭執行職務
中    華    民    國  九十七  年    三  月    二十四  日
                  刑事第八庭    法  官  李雅俐
以上正本證明與原本無異。
如不服本判決，應於判決送達後10日內，向本院（切勿逕送臺灣
高等法院臺中分院）提出上訴狀，上訴書狀應「敘述具體上訴理
由」，並按他造當事人之人數附繕本。
中    華    民    國  九十七  年    三  月    二十四  日
                                書記官  陳秀娟
附錄論罪科刑法條：
毒品危害防制條例第十條第一項：
施用第一級毒品者，處六月以上五年以下有期徒刑。


司法院資訊處製作；財團法人民間司法改革基金會備份。
